【裁判字號】    89,上易,2153
【裁判日期】    891213
【裁判案由】    竊盜
【裁判全文】
臺灣高等法院臺中分院刑事判決                  八十九年度上易字第二一五三號
    上  訴  人  臺灣彰化地方法院檢察署檢察官
    被      告  辛○○
    選任辯護人  柯開運
右上訴人因被告竊盜案件，不服臺灣彰化地方法院八十九年度易字第八五號中華民國
八十九年六月七日第一審判決（起訴案號：臺灣彰化地方法院檢察署八十八年度偵字
第八五七四號，移送併辦案號：同署八十八年度偵字第九三九六號、一○四九八號、
八十九年度至偵字第一七一七號、五七一六號、九三九六號），提起上訴，本院判決
如左：
      主  文
原判決撤銷。
辛○○連續於夜間侵入有人居住之建築物竊盜，處有期徒刑捌月。
      事  實
一、辛○○意圖為自已不法之所有，並基於概括犯意，連續於附表所示時、地，以附
    表所示之方法，竊取庚○○、己○○、丙○○、乙○○所有如附表所示之財物，
    並分別於附表查獲欄所示之時、地為警查獲。其間，辛○○並延承上開意圖為自
    己不法所有之概括犯意，於民國（下同）八十八年四月二十八日凌晨四時三十分
    許之夜間，及於八十八年六月五日六時許之清晨，二次踰越二樓之窗戶侵入庚○○在彰化縣彰化市○○路○段三七六巷二號現有人居住之建築物（公司連廠房，
    又非法侵入建築物部分，未據告訴），並於伸手到衣架上之衣服找尋財物時，為
    庚○○發覺，因而再從窗戶逃逸，以致二次均未竊取財物得逞。
二、案經彰化縣警察局彰化分局移送臺灣彰化地方法院檢察署檢察官偵查聲請簡易判
    決處刑，經臺灣彰化地方法院彰化簡易庭認應適用通常程序而移送該院普通庭審
    理，暨由彰化縣警察局彰化分局與鹿港分局報請台灣彰化地方法院檢察署檢察官
    移送併案審理。
      理  由
一、右揭事實，業據被告辛○○（以下簡稱為被告）於偵、審中，及於本院訊問與審
    理時，均坦承不諱，核與被害人庚○○、己○○、丙○○、乙○○等人所指訴之
    情節相符，並有被告在行竊後，遺留在彰化縣彰化市○○路○段三七六巷二號建
    築物內之呼叫器一個扣案可證，復有贓物認領保管條三紙在卷足佐，足見被告之
    自白與事實相符，堪予採信。本案被告之犯罪事證已臻明確，其犯行洵堪認定。
二、核被告所為，就其中如附表所示之竊盜犯行，係各犯如附表備註欄所示之罪名。
    另其於八十八年四月二十八日凌晨四時三十分許之夜間，踰越二樓之窗戶侵入庚○○在彰化縣彰化市○○路○段三七六巷二號現有人居住之建築物，已著手行竊
    而未遂部分，係犯刑法第三百二十一條第二項、第一項第一、二款之罪；其於八
    十八年六月五日六時許之清晨，踰越二樓之窗戶侵入庚○○在彰化縣彰化市○○
    路○段三七六巷二號現有人居住之建築物，已著手行竊而未遂部分，則係犯刑法
    第三百二十一條第二項、第一項第二款之罪。被告前後多次竊盜犯行，其犯罪時
    間緊接，犯罪構成要件相同，顯係基於概括之犯意反覆而為，應依連續犯之規定
    ，論以情節較重之刑法第三百二十一條第一項第一款之罪，並依法加重其刑。因
    被告前開所犯有連續犯之關係，為裁判上一罪，故被告所犯如附表編號一、二、
    三、五、六所示之竊盜犯行，及其於八十八年四月二十八日凌晨四時三十分許與
    在八十八年六月五日六時許所犯之竊盜犯行，雖未據公訴人起訴，仍為起訴效力
    所及，本院自應併予審判。另扣案之被告所有呼叫器，與其實施犯罪行為無關，
    尚乏沒收之依據，應予發還。
三、台灣彰化地方法院檢察署八十九年九月二十六日以壬○榮智八九偵五七一六字第
    三七七一一號函移送併辦（即同署八十九年度偵字第五七一六號、九三九六號偵
    查案件）意旨，雖認被告另有在八十七年間，及於八十八年二月十七日、同年四
    月二日、四月二十三日、四月二十六日，多次到彰化縣彰化市○○路○段三七六
    巷二號即被害人庚○○之公司與工廠，分別竊取金手鏈與現金等財物，惟被告否
    認伊有此部分之犯行，即被害人庚○○於警訊中，亦指證不知何人行竊，於本院
    訊問時，亦再為相同之指證。此外，本案並無其他積極之證據足以證明被告有為
    上開竊盜之犯行，自不得以被告曾有在同址行竊之犯罪紀錄，即推認此部分亦係
    被告所犯。被告此部分之犯罪嫌疑尚有不足。又上開移送併辦意旨雖又認被告另
    於八十八年六月三日晚上至六月四日清晨之間，有在彰化市漢銘醫院竊取被害人
    李采香及甲○○等人之現款新台幣（下同）二萬二千餘元，惟被告亦否認其有此
    部分之犯行。經查：被害人李采香及甲○○等人於失竊時，並不知係何人下手行
    竊，此已據上開被害人於警訊及本院訊問時，均指證甚明。另證人即彰化市漢銘
    醫院警衛丁○○、及被告之老闆吳樹田二人於警訊時，雖曾依據彰化市漢銘醫院
    監視器所拍攝之錄影帶，指認其中有一行跡可疑從急診室側門出入之人士係被告
    。惟經本院訊問，證人丁○○已證稱該監視器僅拍攝到該可疑人士之背面，其並
    無法肯定此人是否本案被告（見本院卷宗第六八頁）。另證人吳樹田於原審法院
    訊問時，亦證稱其亦無法從錄影帶辨識此人是否本案被告（見原審卷宗第六一頁
    ）。復經原審法院勘驗錄影帶結果，亦認該人之體型與被告之體型並不十分相似
    （見原審卷宗第七七頁）。而被告之父廖錦鋒於警訊時，即指證該人並非本案被
    告。此外，本案亦查無其他積極之證據足以證明被告有為上開竊盜之犯行，自亦
    無從僅憑推認即遽入其罪。被告此部分之犯罪嫌疑亦有不足。上開部分，均應退
    由檢察官另為適當之處分，併此敘明。
四、原審判決就被告前開所犯，予以論罪科刑，固非無見。惟被告另有於八十八年四
    月二十八日凌晨四時三十分許，及在八十八年六月五日六時許，又到彰化縣彰化
    市○○路○段三七六巷二號即被害人庚○○之公司與工廠，二次竊取財物未遂，
    此部分雖未經公訴人起訴，仍為起訴效力所及，原審法院未及併予審理，尚有未
    洽。是公訴人上訴指謫原審判決不當為有理由，自應由本院將原審判決撤銷改判
    。爰酌被告雖無犯罪記錄，犯罪後於本院審理期間，亦與被害人庚○○達成民事
    和解，並賠償被害人庚○○二十萬元，有和解書一件附卷可稽，惟其正值年青力
    壯，不思向上，反連續多次竊取他人之財物，侵害他人之財產法益等一切犯罪情
    狀，仍處有期徒刑八月。又被告雖有連續多次竊盜之犯行，惟其在本案發生之前
    ，僅曾於八十五年間因犯賭博罪被判處罰金，此外即無其他犯罪紀錄，此有台灣
    彰化地方法院檢察署刑案資料查註紀錄表及本院被告全國前案紀錄表在卷可稽，
    被告尚無因犯竊盜罪受有期徒刑之執行完畢後，再犯竊盜罪之情形，且其於本案
    犯罪後，於偵、審中亦坦承犯行，一再表示悔誤。參酌上情，本院認以對被告執
    行前開宣告之有期徒刑為已足，尚無對被告宣告保安處分，令入勞動處所強制工
    作之必要，併此敘明。
五、據上論斷，應依刑事訴訟法第三百六十九條第一項前段、第三百六十四條、第二
    百九十九條第一項前段、刑法第五十六條、第三百二十一條第一項第一款，判決
    如主文。
本案經檢察官戊○○到庭執行職務。
中      華      民      國     八十九     年     十二     月    十三    日
                                   臺灣高等法院臺中分院刑事第三庭
                                         審判長法  官  方  艤  駐
                                               法  官  胡  忠  文
                                               法  官  廖  柏  基
右正本證明與原本無異。
不得上訴。
                                               書記官  柯  孟  伶
中      華      民      國     八十九     年     十二     月    十四    日
附錄條文
刑法第三百二十一條
犯竊盜罪而有左列情形之一者，處六月以上五年以下有期徒刑
一、於夜間侵入住宅或有人居住之建築物、船艦，或隱匿其內而犯之者。
二、毀越門扇、牆桓或其他安全設備而犯之者。
附表
┌─┬──┬───────┬────┬────┬─────┬─────┐
│編│行竊│行竊地點      │被害人  │竊盜方法│查獲時、地│ 備 註 欄 │
│號│時間│              │        │        │          │(所犯法條)│
├─┼──┼───────┼────┼────┼─────┼─────┤
│  │八十│ 彰化縣彰化市 │        │趁該建築│於八十八年│刑法第三百│
│  │八年│ 南興里中山路 │庚○○  │物門未關│六月三日又│二十一條第│
│  │三月│ 一段三七六巷 │        │妥之機會│於該建築內│一項第一款│
│一│二十│ 二號有人居住 │        │，侵入其│睡覺（侵入│          │
│  │五日│ 之建築物（公 │        │內，自該│建築物部分│          │
│  │晚上│ 司連工廠）   │        │處中之一│，未據告訴│          │
│  │十一│              │        │條西裝褲│），離去時│          │
│  │時至│              │        │內，竊取│，遺有其所│          │
│  │翌日│              │        │新台幣（│有之呼叫器│          │
│  │凌晨│              │        │下同）三│一個，為被│          │
│  │二時│              │        │萬八千元│害人所發現│          │
│  │許之│              │        │。      │，進而知悉│          │
│  │間  │              │        │        │上情。    │          │
│  │    │              │        │        │          │          │
├─┼──┼───────┼────┼────┼─────┼─────┤
│  │同年│              │        │趁該建築│          │刑法第三百│
│  │四月│              │        │物門未關│          │二十一條第│
│  │中旬│同上          │同上    │妥機會，│同上      │一項第一款│
│二│晚上│              │        │侵入其內│          │          │
│  │十一│              │        │，自停放│          │          │
│  │時至│              │        │於該處內│          │          │
│  │翌日│              │        │之汽車內│          │          │
│  │凌晨│              │        │，竊取一│          │          │
│  │二時│              │        │千零九十│          │          │
│  │許之│              │        │二元    │          │          │
│  │間  │              │        │        │          │          │
│  │    │              │        │        │          │          │
├─┼──┼───────┼────┼────┼─────┼─────┤
│  │同年│              │        │趁該建築│          │刑法第三百│
│  │四月│同上 │同上    │物門未關│同上      │二十一條第│
│  │二十│              │        │妥機會，│          │一項第一款│
│三│四日│              │        │侵入其內│          │          │
│  │晚上│              │        │，自停放│          │          │
│  │十二│              │        │於該處內│          │          │
│  │時許│              │        │之汽車內│          │          │
│  │    │              │        │，竊取九│          │          │
│  │    │              │        │百元。  │          │          │
│  │    │              │        │        │          │          │
│  │    │              │        │        │          │          │
├─┼──┼───────┼────┼────┼─────┼─────┤
│  │八十│彰化縣彰化市三│己○○  │趁車牌號│八十八年八│刑法第三百│
│  │八年│民路七一號前  │        │碼Ｎ九４│二十五日凌│二十條第一│
│  │八月│              │        │一八七七│晨一時十分│項        │
│  │十七│             │        │號自用小│許，在彰化│          │
│  │日凌│              │        │客車之車│縣彰化市介│          │
│  │晨二│              │        │門未緊關│壽北路一○│          │
│四│時許│              │        │之機會，│八巷三弄建│          │
│  │    │              │        │以車內鎖│國工專前，│          │
│  │    │              │        │匙啟動引│為警查獲。│          │
│  │    │              │        │擎竊取之│          │          │
│  │    │              │        │。      │          │          │
├─┼──┼───────┼────┼────┼─────┼─────┤
│  │八十│在彰化縣彰化市│丙○○  │趁車牌號│八十八年十│刑法第三百│
│  │八年│介壽北路與南興│        │碼ＴＵＢ│一月三日下│二十條第一│
│  │十月│路口          │        │－○六二│午二時三十│項        │
│五│二日│              │        │號機車之│分，在彰化│          │
│  │下午│              │        │鎖匙未取│縣彰化市建│          │
│  │二十│              │        │下之機會│興路一號前│          │
│  │二時│              │        │，以該鎖│，為警查獲│          │
│  │許  │              │        │匙啟動引│。        │          │
│  │    │              │        │擎竊取之│          │          │
│  │    │              │        │。      │          │          │
├─┼──┼───────┼────┼────┼─────┼─────┤
│  │八十│彰化縣彰化市  │乙○○  │趁王某之│得手離去之│刑法第三百│
│  │九年│南校街彰化基督│        │車牌號碼│際，為王某│二十條第一│
│  │二月│教醫院地下室四│        │ＰＵ－二│發現，報警│項        │
│  │十九│樓            │        │五五七號│前來查獲處│          │
│六│日上│              │        │自用小客│理。      │          │
│  │午十│              │        │車門未上│          │          │
│  │一時│              │        │鎖之機會│          │          │
│  │三十│              │        │，竊取皮│          │       │
│  │分許│              │        │包一個，│          │          │
│  │    │              │        │其內有一│          │          │
│  │    │              │        │百七十元│          │          │
│  │    │              │        │，金融卡│          │          │
│  │    │              │        │二張、計│          │          │
│  │    │              │        │算機一台│          │          │
│  │    │              │        │、支票一│          │          │
│  │    │              │        │張、機車│          │          │
│  │    │              │        │及汽車駕│          │          │
│  │    │              │        │駛執照各│          │          │
│  │    │              │        │一紙。  │          │          │
└─┴──┴───────┴────┴────┴─────┴─────┘
                                                                      Ｄ


司法院資訊處製作；財團法人民間司法改革基金會備份。
